# 请教陈版，关于权益法转成本（涉及股权 0 对价转让）

提问人：lcj22 时间：2023-02-22 15:08:11
年初我方和A公司共同投资B公司，我方持股比例49%出资 49 万元，计入长期股权投资成本，A公司持股51%。当年 11 月份B公司利润 100 万元，我方确认投资收益 49 万元， 12 月份A公司 0 对价转让2%股权，同时修改章程我方董事会人数 3 人，总 5 人完成工商登记。无评估报告，仅有B公司未审报表。请问当期只要把成本+损益调整金额 98 万元转入长期股权投资-成本法就可以吗。

回答人：chenyiwei
为何对于盈利的被投资企业，对方愿意零对价让出控股权，以及该2%股权对应的权益？首先需关注这一安排背后的逻辑和商业合理性。因为本案例中的零对价明显低于该2%标的股权的公允价值。
建议关注这样处理的具体原因，考虑是否要对无偿获得的2%股权按其公允价值予以计量，以及在按公允价值计量的情况下，如何确定其对应科目。